臺灣新北地方法院刑事判決
111年度審易字第148號
公  訴  人  臺灣新北地方檢察署檢察官
被      告  王語瞳

                    籍設新北市○○區○○路0號（新北○○                        ○○○○○○）

上列被告因詐欺案件，經檢察官提起公訴（110年度偵緝字第336
5號、第3366號、第3367號），被告於準備程序中就被訴事實為
有罪之陳述，經本院合議庭裁定改以簡式審判程序審理，判決如
下：
    主  文
王語瞳犯如附表所示之罪，各處如附表主文欄所示之刑及沒收。
有期徒刑部分應執行有期徒刑柒月，如易科罰金，以新臺幣壹仟
元折算壹日。
    事實及理由
一、王語瞳無販售商品之真意，意圖為自己不法之所有，基於詐
    欺取財或詐欺得利之犯意，分別於附表所示之時間，在不詳
    地點，透過通訊軟體Messenger，以附表所示方式，詐欺附
    表所示之人，嗣附表所示之人依指示購買遊戲點數並傳送儲
    值序號及密碼予王語瞳或匯款後，久未收受買受之商品，發
    覺有異報警處理，經警循線查悉上情。
二、證據：
  ㈠被告王語瞳於偵查、本院準備程序及審理時之自白。 
  ㈡告訴人林柏宇、余佳俊、梁廷慈於警詢時之指述。
  ㈢告訴人林柏宇與被告間Messenger對話紀錄及7-ELEVEN(代銷)
    由e卡顧客聯各1份。（附表編號1部分）
  ㈣告訴人余佳俊與被告間Messenger對話紀錄及FamilyMart付款
    使用證明（顧客聯）各1份。（附表編號2部分）
  ㈤告訴人梁廷慈與被告間Messenger對話紀錄及轉帳交易明細1
    份。（附表編號3部分）
  ㈥網銀國際股份有限公司出具之星城online會員申請資料、儲
    值流向、IP歷程及行動號碼:0000000000號申設人個人資料
    等各2份。（附表編號1、2部分）
三、論罪科刑：
  ㈠按刑法第339條第1、2項分別規定詐欺取財罪及詐欺得利罪，
    前者之行為客體係指財物，後者則指取得債權、免除債務、
    延期履行債務或提供勞務等財物以外之財產上不法利益（最
    高法院86年度台上字第3534號判決意旨參照）。又線上遊戲
    寶物交易平台之虛擬儲值遊戲幣，並非現實可見之有形體財
    物，而係供人憑以遊玩網路遊戲使用，屬具有財產上價值之
    利益。是核被告就附表編號1、2所為，均係犯刑法第339條
    第2項之詐欺得利罪；就附表編號3所為，係犯刑法第339條
    第1項之詐欺取財罪。公訴意旨就附表編號1、2部分漏未斟
    酌上情，認被告所為係犯刑法第339條第1項之詐欺取財罪，
    容有未洽，然兩者基本社會事實同一，無礙於被告於訴訟程
    序中相關權益之維護，應由本院變更起訴法條加以審理。被
    告所為上開3次犯行，犯意各別，行為互殊，應予分論併罰
    。
  ㈡爰審酌被告正值青壯，不思以正途謀取財物，竟利用附表所
    示之手段詐欺他人財物，造成告訴人3人財產之損失，所為
    應予非難，惟犯後坦認犯行，態度尚可，然迄未與告訴人3
    人達成和解或賠償損害，兼衡被告個人戶籍資料查詢結果註
    記為高職肄業之教育程度、於警詢中自陳貧寒之家庭經濟狀
    況、素行、犯罪之動機、手段、告訴人3人遭詐騙之金額、
    同時期另犯相類案件經本院判決在案等一切情狀，分別量處
    如附表主文所示之刑及定應執行刑，並均諭知易科罰金之折
    算標準。
四、按犯罪所得，屬於犯罪行為人者，沒收之；前2項之沒收，
    於全部或一部不能沒收或不宜執行沒收時，追徵其價額，刑
    法第38條之1第1項前段、第3項定有明文。查被告就本件附
    表編號1詐得新臺幣（下同）18,000元之不法利益、附表編
    號2詐得3,000元之不法利益、附表編號3詐得之5,000元，均
    為其犯罪所得，復因未扣案亦未發還告訴人3人，應依上開
    規定，宣告沒收，且如全部或一部不能沒收或不宜執行沒收
    時，追徵其價額。
據上論斷，應依刑事訴訟法第273條之1第1項、第299條第1項前
段、第300條，判決如主文。
本案經檢察官黃彥琿偵查起訴，檢察官宋有容到庭執行職務。
中　　華　　民　　國　　111 　年　　3 　　月　　28　　日
                  刑事第二十三庭  法  官  龔書安
上列正本證明與原本無異。
如不服本判決，應於判決送達後20日內敘明上訴理由，向本院提
出上訴狀（應附繕本），上訴於臺灣高等法院。其未敘述上訴理
由者，應於上訴期間屆滿後20日內向本院補提理由書「切勿逕送
上級法院」。
　　　　　　　　　　　　　　　　　書記官  石秉弘
中　　華　　民　　國　　111 　年　　3 　　月　　29　　日
附錄本案論罪科刑法條全文：
中華民國刑法第339條
意圖為自己或第三人不法之所有，以詐術使人將本人或第三人之
物交付者，處5年以下有期徒刑、拘役或科或併科50萬元以下罰
金。
以前項方法得財產上不法之利益或使第三人得之者，亦同。
前二項之未遂犯罰之。
附表：
編 號 告訴人 詐欺時間及方式 （新臺幣） 主文 1 林柏宇 於民國110年2月27日8時34分許，使用帳號「Yu Tung Wang」登入Messenger，向林柏宇傳送販售iPhone11 Promax之不實訊息，致林柏宇誤信為真應允購買，並依王語瞳指示，於同日9時19分許，前往高雄市○○區○○路000號統一超商嘉興門市，購買價值18,000元之遊戲點數，並將遊戲點數之儲值序號及密碼拍照後傳予王語瞳。王語瞳因此詐得價值18,000元遊戲點數之不法利益。 王語瞳犯詐欺得利罪，處有期徒刑肆月，如易科罰金，以新臺幣壹仟元折算壹日。未扣案之犯罪所得新臺幣壹萬捌仟元沒收，於全部或一部不能沒收或不宜執行沒收時，追徵其價額。 2 余佳俊 於109年12月6日15時15分許，使用帳號「Wang Yu Tung」登入Messenger，向余佳俊傳送販賣低價手機之不實訊息，致余佳俊誤信為真應允購買，並依王語瞳指示，於翌日21時55分許，前往新北市○○區○○路00○0號全家便利商店板橋板農門市，購買價值3,000元之遊戲點數，並將遊戲點數之儲值序號及密碼拍照後傳予王語瞳。王語瞳因此詐得價值3,000元遊戲點數之不法利益。 王語瞳犯詐欺得利罪，處有期徒刑參月，如易科罰金，以新臺幣壹仟元折算壹日。未扣案之犯罪所得新臺幣參仟元沒收，於全部或一部不能沒收或不宜執行沒收時，追徵其價額。 3 梁廷慈 於110年2月22日13時59分許，使用帳號「Wang Yu Tung 」登入Messenger，向梁廷慈傳送販賣AIRPOD PRO耳機之不實訊息，致梁廷慈誤信為真應允購買，並依王語瞳指示，於同日14時17分許，透過網路銀行，轉帳5,000元至王語瞳指定之金融機構帳戶。 王語瞳犯詐欺取財罪，處有期徒刑參月，如易科罰金，以新臺幣壹仟元折算壹日。未扣案之犯罪所得新臺幣伍仟元沒收，於全部或一部不能沒收或不宜執行沒收時，追徵其價額。